【裁判字號】    89,訴,575
【裁判日期】    900820
【裁判案由】    毒品危害防制條例
【裁判全文】
臺灣桃園地方法院刑事判決                          八十九年度訴字第五七五號
    公  訴  人  臺灣桃園地方法院檢察署檢察官
    被      告  丙○○
    選任辯護人  石麗卿律師
    被      告  己○○
    選任辯護人  吳國輝律師
    被      告  丁○○
    指定辯護人  本院公設辯護人戊○○
右列被告等因毒品危害防制條例案件，經檢察官提起公訴（八十九年度偵字第二０一
六號），本院判決如左：
    主  文
丙○○、己○○、丁○○均無罪。
    理  由
一、公訴意旨略以：被告丁○○、己○○、丙○○等三人與甲○○（另行審結）共同
    基於販賣第一級毒品海洛因及第二級毒品安非他命以謀利之犯意聯絡，於不詳時
    間，在不詳地點，向姓名年籍均不詳之人，販入海洛因十．六公克及安非他命一
    百三十六．四公克，嗣於民國八十九年一月三十一日二十一時三十分許，由被告
    丁○○持其中之海洛因一小包０．六公克至桃園縣蘆竹鄉○○路二十三號便利商
    店前，伺機以新台幣（下同）二千元之價格販賣予不詳年籍姓名綽號「陳姐」之
    人時為警當場查獲，並扣得上開海洛因０．六公克（註：送驗淨重０．二二公克
    ；包裝重０．三六公克），旋依被告丁○○之供述循線在桃園縣蘆竹鄉○○路二
    十七號四樓之十一處所，逮捕甲○○、己○○、乙○○、丙○○等人並在上址搜
    獲得安非他命四包八十七．二公克、海洛因二包七．七公克（註：送驗淨重六．
    六四公克；包裝重一．八六公克）、電子秤一個、六十萬元暨從被告丙○○身上
    查獲得海洛因二．三公克（註：送驗淨重一．七一公克；包裝重０．五六公克）
    ，復於甲○○之所有車牌號碼為ＤＸ—０四四０號自小客車內查獲安非他命二包
    三十六．三公克、及從乙○○所有車牌號碼為Ｆ八—０００二號自小客車內查獲
    安非他命一包十二．九公克（乙○○部分業經檢察官為不起訴處分）。因認被告
    丁○○、己○○、丙○○與甲○○共同涉犯毒品危害防制條例第四條第一項之販
    賣第一級毒品罪嫌、及第四條第二項之販賣第二級毒品罪嫌。
二、經查本件，公訴人右揭所指，主要無非係以右揭犯罪事實，業據被告丁○○於警
    訊中坦承攜帶海洛因０．六公克至便利商店前販賣等情不諱，並有由被告丁○○
    、己○○、丙○○與甲○○等人經常出入之處所及車子內查獲得右述第一級毒品
    海洛因、第二級毒品安非他命、及販毒工具電子秤一個、與販毒所得六十萬元等
    物扣案可憑，因認被告丁○○、己○○、丙○○等三人涉犯毒品危害防制條例第
    四條第一項販賣第一級毒品及第四條第二項販賣第二級毒品罪嫌。惟按犯罪事實
    應依證據認定之，無證據不得推定其犯罪事實；又不能證明被告犯罪者，應諭知
    無罪之判決，刑事訴訟法第一百五十四條、第三百零一條第一項分別定有明文。
    次按被告之自白，不得作為有罪判決之唯一證據，仍應調查其他必要之證據，以
    察其是否與事實相符；又未經合法調查或與認定事實不符之證據，不得作為判斷
    之依據，刑事訴訟法第一百五十六條第二項、第一百五十五條第二項亦分別有明
    文規定。又按，共同被告所為不利於己之供述，固得採為其他共同被告犯罪之證
    據，惟此項不利之供述，須無瑕疵可指，且仍應調查其他必要之證據，以察其是
    否與事實相符，自難專憑此項供述，為其他共同被告犯罪事實之認定，最高法院
    亦著有四十六年臺上字第四一九號、三十一年上字第二四二三號等判例可資參照
    。本件訊據被告丁○○、己○○、丙○○等三人均堅決否認有何公訴人所指之販
    賣第一級毒品、及第二級毒品等犯行，被告丙○○辯稱：伊原本是住在桃園縣蘆
    竹鄉○○路二十七號十二樓，當時警察查獲的時候，伊只是到二十七號四樓去找
    甲○○他們，當警察進來的時候，伊剛好要回去，警員扣案的那些東西，除了在
    伊身上查到的海洛因一小包是伊的以外，其他的東西都不是伊的，當時伊身上只
    有一小包的海洛因，是自己吸用的，但是查扣的電子秤是甲○○他們的，伊當時
    到二十七號四樓，是到那邊問甲○○他們，是否有海洛因，因為之前大家都是熟
    識，就常跟他們拿一點，所以就沒有算錢，伊當時身上的海洛因是從十二樓帶下
    去的，那是伊跟一位叫「土匪」的人買的，不是跟甲○○拿的，伊不認識「陳姐
    」，並沒有叫丁○○拿海洛因到便利商店前面賣給「陳姐」，伊也沒有與甲○○
    、己○○、丁○○共同販入海洛因及安非他命，也沒有販賣海洛因或安非他命給
    別人，警察所查扣的海洛因、安非他命、電子秤都是甲○○的，因為伊那天去他
    那邊的時候，伊有看見甲○○拿安非他命出來在秤，他說要秤看安非他命夠不夠
    重量，當時乙○○則躺在地上的彈簧床上，己○○當時只是坐在甲○○旁邊看，
    伊沒有注意己○○有無做什麼事情等語。被告丁○○辯稱：伊在八十九年一月三
    十一日晚上九時三十分，是有到中正路二十三號前那邊，但並不是要把海洛因交
    給「陳姐」，伊也不知道「陳姐」是誰，當時伊身上是有帶著海洛因，但是伊拿
    來抽煙用的，不是用來賣給「陳姐」的，海洛因會放在身上，主要是比放在家裡
    安全，伊當時在警訊中沒有說海洛因是要賣給「陳姐」，警局筆錄伊只是大約翻
    一下，但是並沒有看的很仔細，伊在警察局並沒有說海洛因是要買給「陳姐」的
    這句話，伊當時是跟警察說，那是伊自己要用的，伊沒有跟甲○○、己○○、丙○○共同販入海洛因及安非他命，除了警員在伊身上查扣的海洛因０．六公克是
    伊的以外，其他扣案的東西都不是伊的，那些安非他命以及海洛因，如果不是甲○○的，就是乙○○的，伊當時在警察局那邊並沒有講有「陳姐」這個人，那是
    警察問伊認不認識「陳姐」，是不是要交貨給「陳姐」，伊說不認識等語。被告
    己○○辯稱：伊沒有與甲○○、丁○○、丙○○共同販入海洛因及安非他命，也
    沒有叫丁○○拿海洛因到中正路二三號的便利商店前賣給「陳姐」，伊那天只是
    與甲○○過去桃園縣蘆竹鄉○○路二十七號四樓之十一那邊找丙○○牽車子而已
    ，扣案的電子秤不是伊的，伊不知道是誰的，但另外扣案的六十萬元，那是伊的
    ，伊原本是甲○○經營珠寶店裡的員工，是因為怕錢被人偷走，所以伊才從珠寶
    店帶過去的，那些錢是從事經營珠寶生意賺來的，是甲○○的珠寶店裡的錢，當
    時甲○○的珠寶店裡的錢是由伊在管理的，那天六十萬元的錢是伊從珠寶店那邊
    帶過去的，那六十萬元伊當時還是放在包包裡面，伊把包包放在伊身邊的地上，
    警員查扣時，錢也還在伊的包包裡面，至於其他查扣的東西，則都不是伊的等語
    。次查，右述扣案之第一級毒品海洛因、第二級毒品安非他命，在數量上雖然較
    諸一般施用毒品者所持有之常態為多，然按當時在於查獲之現場，警員所當場逮
    捕之丁○○、甲○○、己○○、丙○○等多人，均係有施用毒品海洛因或安非他
    命之習性，此情參酌渠等之前科素行資料可明，故尚不能僅因所查獲毒品的數量
    較多，即認定上述扣案之第一級毒品海洛因、第二級毒品安非他命，確係被告丁○○、己○○、丙○○等人用於販賣謀利而供給其他不特人施用之毒品。再查，
    本件警員查獲被告丁○○之時點，並無丁○○口中所稱名喚「陳姐」之人果至於
    警員所查獲的現場向被告丁○○購買第一級毒品海洛因之事實存在，則被告丁○○於警訊中所稱之「陳姐」究竟係何人，仍屬不詳，在於實際上，究竟有無此人
    ，亦屬不明，自不能僅因被告丁○○於警訊中曾經有供稱其所攜帶之海洛因０．
    六公克係欲販賣給「陳姐」之人等詞語，即遽認被告丁○○確已有販賣毒品之事
    實存在，退而言之，本件縱然假設被告丁○○於警訊中所供述之其攜帶海洛因０
    ．六公克至便利商店前，係欲以二千元的代價販賣給予「陳姐」之人等詞語為真
    實，則核被告丁○○、己○○、丙○○等人之販賣毒品行為，應係屬於毒品下游
    的一種零賣情形，故被告丁○○、己○○、丙○○等人販賣毒品之所得現金，在
    於常情上，理應係屬於一種崎零數額而不會是剛好進至於十萬元單位的整數額度
    ，而本件扣案之現金是六十萬元，係屬於一種得分為六個十萬元單位的整數款額
    ，並非係屬於一種崎零數額現金，應非係屬被告丁○○、己○○、丙○○等人零
    賣毒品之所得現金財物，此外，無其他具體事證得以證明當天有何人曾經以一次
    六十萬元的巨額現金，向被告丁○○、己○○、丙○○等人購買毒品，因此，不
    能夠認定本件扣案之現金六十萬元，確係屬於被告丁○○、己○○、丙○○等人
    販賣毒品之所得現金。且按，一般毒品下游者零賣毒品前，多必須要先行分裝毒
    品，或是預備著大量分裝袋用以分裝毒品，而本件雖曾查獲得右述毒品海洛因、
    安非他命及電子秤一個，惟查獲之毒品並無明顯的多數量分裝，且亦無查獲有大
    量的分裝袋，尚不能僅以上述扣案之海洛因、安非他命、及電子秤一個，即遽認
    定上開毒品係由被告丁○○、己○○、丙○○等三人基於欲為販賣給他人的意圖
    而購入之毒品；且又不能究明係由何人、以如何之代價、販賣給予被告丁○○、
    己○○、丙○○等三人中之何人、及由被告三人中之何一人出資購買，右述扣案
    毒品，亦不能遽認係由本件被告丁○○、己○○、丙○○等三人所購入之毒品。
    綜據上述說明，本案件除共同被告丁○○於警訊中曾為不利於己之供述外，尚無
    何其他證人得具體指認其有曾經從被告丁○○、己○○、丙○○等三人中之任何
    人購買得第一級毒品海洛因或第二級毒品安非他命之事實資料可佐，此外，亦查
    無其他積極確切證據，足資證明被告丁○○、己○○、丙○○等三人確實有公訴
    人所指之販賣第一級毒品海洛因或第二級毒品安非他命之事實犯行，不能僅以被
    告丁○○於警訊之自白內容、及警員在被告丁○○、己○○、丙○○等人經常出
    入之處所及車內查獲得右揭第一級毒品海洛因、第二級毒品安非他命、電子秤一
    個、現金六十萬元等物品，即遽入被告丁○○、己○○、丙○○等三人於販賣第
    一級毒品及販賣第二級毒品之重罪。因核被告丁○○、己○○、丙○○犯罪嫌疑
    均仍屬不足，揆諸首揭規定，本件應為被告丁○○、己○○、丙○○均無罪判決
    之諭知，庶免冤抑。
三、至（一）臺灣桃園地方法院檢察署移送併辦九十年度偵字第五四三號被告丙○○
    毒品危害防制條例案件（卷一宗），因本件檢察官起訴被告丙○○之部分，業經
    本院諭知無罪判決在案，上述案件應無從併案審理，爰應檢卷退回原檢察官另行
    偵辦；（二）被告甲○○部分，俟後另行審結，附此敘明。
據上論斷，應依刑事訴訟法第三百零一條第一項，判決如主文。
本案經檢察官張尹敏到庭執行職務。
中      華      民      國      九十    年      八      月      二十    日
                                臺灣桃園地方法院刑事第一庭
                                    法  官  呂  仲  玉
右正本證明與原本無異。
如不服本判決，應於判決送達後十日內向本院提出上訴狀( 應附繕本 )，上訴於
臺灣高等法院。
                                    書記官  劉  晨  輝
中      華      民      國      九十    年      八      月    二十二    日


司法院資訊處製作；財團法人民間司法改革基金會備份。
